【裁判字號】    97,親,221
【裁判日期】    980421
【裁判案由】    否認子女
【裁判全文】
臺灣桃園地方法院民事判決               97年度親字第221號
原      告  乙○○
訴訟代理人  翁瑞麟律師
被      告  丙○○
                        16號.
訴訟代理人  甲○○
被      告  丁○○
上列當事人間請求確認親子關係不存在事件，本院於中華民國98
年4 月7 日言詞辯論終結，判決如下：
    主    文
確認被告丙○○與被告丁○○間親子關係不存在。
訴訟費用由被告負擔。
    事實及理由
一、原告起訴主張：原告於民國47年2 月4 日與被告丙○○結婚
    ，然原告婚前已自訴外人懷有身孕，而於47年5 月19日產下
    被告丁○○，並於戶籍登記被告丙○○為被告丁○○之父親
    ，嗣原告與被告丙○○於49年3 月10日離婚，此後原告即未
    再與被告丙○○來往。查被告丁○○之受胎並非在原告與被
    告丙○○之婚姻關係存續中，應法不受民法第1063條第1 項
    婚生子女之推定，惟戶籍登記被告丁○○為被告丙○○之女
    ，爰依法提起本件確認之訴，並聲明判決如主文。
二、被告丙○○、丁○○均稱：同意原告之請求，被告丁○○確
    非原告與被告丙○○所生。
三、按妻之受胎，係在婚姻關係存續中者，推定其所生子女為婚
    生子女。前項推定，如夫妻之一方能證明妻非自夫受胎者，
    得提起否認之訴，民法第1063條定有明文。又從子女出生日
    回溯第181 日起至第302 日止為受胎期間，同法第1062條第
    1 項亦有明定。依上開規定，對於子女婚生之推定，必須妻
    於婚姻關係存續中受胎所生，其理自明。苟受胎期間並非於
    婚姻關係存續中，子女自不受婚生之推定。
四、經查，本件原告與被告丙○○於47年2 月4 日結婚，原告於
    47年5 月19日產下被告，並於戶籍登記被告丙○○為被告丁
    ○○之父親等情，有原告提出之戶籍登記簿影本、戶籍謄本
    各1 件在卷可稽。查自47年2 月4 日原告與被告丙○○結婚
    計至47年5 月19日原告產下被告丁○○，期間不過105 日，
    未滿181 日，是原告之受胎並非在原告與被告丙○○之婚姻
    關係存續中，其所生子女即被告丁○○自無民法第1063條婚
    生推定之適用，亦即被告丁○○不應推定為被告丙○○之婚
    生子女。再依原告提出之行政院國軍退除役官兵輔導委員會
    台北榮民總醫院親子鑑定報告結論所載：「依據以上之結果
    分析，可以排除丙○○與丁○○之親子關係」等語，可見被
    告丙○○、丁○○間並無自然血緣之親子關係，亦無從適用
    民法第1064條有關「生父」與生母結婚準正之規定。然於戶
    籍登記上，被告丙○○與被告丁○○間仍登記為法律上之父
    女，形式上有父女關係，而此一法律關係影響兩造之身份上
    各種權利，實有確認被告丙○○、丁○○間親子關係不存在
    之必要，從而，原告提起本件確認訴訟，自有法律上的確認
    利益。從而，原告請求確認被告丙○○、丁○○間之親子關
    係不存在，為有理由，應予准許。
五、訴訟費用負擔之依據：民事訴訟第78條。
中    華    民    國    98    年    4     月    21    日
                  家事法庭法  官  劉佩宜
以上正本係照原本作成
如對本判決上訴，須於判決送達後20日內向本院提出上訴狀
中    華    民    國    98    年    4     月    21    日
                          書記官  陳月桂


司法院資訊處製作；財團法人民間司法改革基金會備份。
